臺灣桃園地方法院刑事裁定　　　　　　　　　　　　九十一年度聲字第二二一四號
　　聲　請　人
　　即　被　告　甲○○
右聲請人即被告因擄人勒贖等案件，經公訴人提起公訴（九十一年偵字第一一五一六
號），聲請具保停止羈押，本院裁定如左：
    主  文
聲請駁回。
    理  由
一、查本件被告甲○○因擄人勒贖等案件，前經本院訊問後認為有刑事訴訟法第一百
    零一條第一項第三款之情形，有事實足認為有反覆實施犯罪之虞，而有羈押之必
    要，而於九十一年八月二十三日執行羈押。
二、聲請意旨：如附件。
三、法院究應否准許本件聲請人所為具保停止羈押之聲請，乃首應審酌其之聲請是否
    符合刑事訴訟法第一百十四條不得駁回其聲請之情形，即被告所犯之罪是否為屬
    最重本刑為三年以下有期徒刑、拘役、或專科罰金之罪者或被告懷胎五月以上或
    生產後二月未滿者或被告現罹疾病，非保外治療顯難痊癒者，次則應檢視法院當
    初羈押被告之理由是否繼續存在，此係因於羈押停止之際，羈押命令仍繼續存在
    ，僅是由於羈押對人身自由侵害之程度較其他以「負擔」作為擔保被告到庭之手
    段為高，而免除對被告執行羈押，故法院應就當初依刑事訴訟法第一百零一條之
    一規定對被告執行羈押之原因是否存在為之論斷；抑有進者，為了不礙程序保障
    之目標，在被告為具保停止羈押之聲請時，參酌刑事訴訟法第一百零一條之二「
    被告經法官訊問後，雖有第一百零一條第一項或第一百零一條之一第一項各款所
    定情形之一而無羈押之必要者，得逕命具保、責付或限制住居」規定之精神，法
    院應就有無羈押被告之必要性為斟酌。茲依上開說明，茲就本件聲請人所為具保
    停止羈押之聲請，有無符合（一）刑事訴訟法第一百十四條各款情形；（二）本
    院當初對被告執行羈押之原因有無繼續存在及（三）有無繼續羈押被告之必要等
    要件，逐一檢視如后：
    (一)本件聲請人之聲請有無符合刑事訴訟法第一百十四條不得駁回其聲請之情形：
      按刑事訴訟法第一百十四條第一款前段「所犯最重本刑為三年以下有期徒刑、
      拘役或專科罰金之罪者」規定，其義究為何指，參酌大法官會議釋字第三九二
      號解釋所揭示─停止羈押之處分應由有審判權之法官所構成之獨任或合議之法
      院任之意旨，被告所涉罪名應由法院以檢察官所獲得事實資料為基礎，加以判
      斷，以判定被告有無「高度的可能」符合停止羈押之要件，查本件據以為羈押
      之理由為被告涉有刑法第三百四十八條第一項第二款之罪嫌，其法定刑為死刑
      、無期徒刑或十二年以上有期徒刑之罪，是難認本件聲請人之聲請已符合刑事
      訴訟法第一百十四條第一款規定之要件。
    (二)本院當初對被告執行羈押之原因有無繼續存在：
      依現行刑事訴訟法實施之實況下，案件經法院判決前，法院僅能就卷內現有之
      證據加以判斷，以決定被告之「犯罪嫌疑」是否重大及反覆實施同一犯罪之虞
      。本件被告於本院調查時，坦認有擄人勒贖之行為，並經被害人指訴在卷，則
      被告涉有顯有前開罪嫌，其犯罪嫌疑自屬重大，故被告之羈押原因仍繼續存在
      。
    (三)本件有無繼續羈押被告之必要：
      查法院對被告所執行之羈押，其本質上係屬為保全被告使刑事訴訟程序得以順
      利進行或為保全證據或為擔保嗣後刑之執行程序而對被告所實施剝奪其人身自
      由之強制處分，是被告有無羈押之必要，當由法院以有無上述羈押之目的而依
      職權進行目的性裁量。如前所述，本件被告係因涉犯上開擄人勒贖等罪，足徵
      本件被告應認仍有繼續羈押之必要。
五、又審理事實之法院於認定有無羈押被告之必要時，如前所述，除特別例外有如前
    揭刑事訴訟法第一百一十四條所規定基於人道之考量或被告所犯為輕罪等情況，
    於被告聲請具保停止羈押不得駁回外，否則被告有無羈押之必要仍應由法院以有
    無前述羈押之必要為妥善裁量，而經本院本乎公平裁判者之立場為裁量結果，前
    述保全之公共利益考量仍無法因聲請人之主張而有所動搖，自難認聲請人之聲請
    為有理由。
六、綜上所述，本件聲請人即被告聲請具保停止羈押，經本院認當初以刑事訴訟法第
    一百零一條第一項第三款規定，對被告實施羈押之原因仍屬存在，且有繼續羈押
    被告之必要，則被告聲請具保停止羈押，不能准許，應予駁回。
中        華        民        國    九十一  年      八      月    三十  日
                                  臺灣桃園地方法院刑事第四庭
                                              法  官   邱  滋  杉
右正本證明與原本無異。
如不服本裁定，應於裁定送達後五日內向本院提出抗告狀。
                                              書記官   周  巧  屏
中        華        民        國    九十一  年      九      月      三  日
